---
title: "MCMCpack"
output:
  html_document:
    toc: true
    toc_float: true
    collapsed: false
    number_sections: false
    toc_depth: 1
    #code_folding: hide
---

```{r setup, include=FALSE}
knitr::opts_chunk$set(echo = TRUE)
```

### MCMCpack

```{r}
# Markov Chain Monte Carlo for K-Dimensional Item Response Theory Model
library(MCMCpack)
```

Médodo de amostragem utilizado: Amostrador de Gibbs

No modelo é assumido que cada sujeito possui uma habilidade (ponto ideal) denotada $\theta_j (K \times 1)$, e que cada item possui um parâmetro de dificuldade $\alpha_i$ e um parâmetro de discriminação $\beta_i (K \times 1)$. A escolha observada pelo sujeito $j$ no item $i$ é a matriz de dados observada que é $(\mathcal{I} \times j)$. A escolha é ditada por uma utilidade não observada:

$$z_{i,j} = - \alpha_i + \beta_i'\theta_j + \varepsilon_{i,j},$$ Onde: $$\varepsilon_{i,j} \sim \mathcal{N}(0,1)$$

Prioris: $$\theta_{j,k} \sim \mathcal{N}(0,1)$$

$$\alpha_i, \beta_i \sim \mathcal{N}_{(K+1)} (b_{0,i},B_{0,i})$$

onde $B_{0,1}$ é uma matriz diagonal

```{r}
post1 <- MCMCirtKd(data.f, dimensions = 1,  store.item = T)

sum <- summary(post1)

coefs <- sum$statistics

coefs[grepl("alpha", rownames(coefs)),]
coefs[grepl("beta", rownames(coefs)),]

coef

coda::HPDinterval(post1)
plot(post1)
```
