---
title: "PSCL"
output:
  html_document:
    toc: true
    toc_float: true
    collapsed: false
    number_sections: false
    toc_depth: 1
    #code_folding: hide
---

```{r setup, include=FALSE}
knitr::opts_chunk$set(echo = TRUE)
```

### PSCL

```{r}
# Political Science Computational Laboratory

library(pscl)
```

Médodo de amostragem utilizado: Amostrador de Gibbs

O algoritmo gera amostras para as características latentes e parâmetros de itens, e funciona da seguinte maneira:

Para $y_{ij} = 1$, $$y_{ij}^* \sim \mathcal{N}(x_i' \beta_j - \alpha_j, 1)\mathcal{I}(y_{ij}^* \geq 0)$$ e para $y_{ij}=0$ amostramos $$y_{ij}^* \sim \mathcal{N}( x_i' \beta_j - \alpha_j, 1)\mathcal{I}(y_{ij}^* < 0)$$ onde $\mathcal{I}$ é uma função indicadora que avalia para um se seu argumento é verdadeiro e zero caso contrário. Dado o $y^*\ latente$, as distribuições condicionais para $x$ e $(\beta,\alpha)$ são extremamente simples de serem amostradas.

```{r}
a <- rollcall(data.f)
ideal <- ideal(a, store.item = T, maxiter = 1e4,
               normalize = T)


r <- list("Vote 1" = 0,
          "Vote 2" = 0,
          "Vote 3" = 0,
          "Vote 4" = 0,
          "Vote 5" = 0,
          "Vote 6" = 0,
          "Vote 7" = 0,
          "Vote 8"  = 0,
          "Vote 9" = 0,
          "Vote 10" = 0,
          "Vote 11" = 0,
          "Vote 12" = 0,
          "Vote 13" = 0)

cl <- constrain.items(a, x = r)

ideal2 <- ideal(a, store.item = T, maxiter = 1e4,
               normalize = T, priors = cl)


ideal2$betabar
plot(ideal)
```
