---
title: "TRI Bayesiana"
output:
  html_document:
    toc: true
    toc_float: true
    collapsed: false
    number_sections: false
    toc_depth: 2
    #code_folding: hide
---

```{r setup, include=FALSE}
knitr::opts_chunk$set(echo = TRUE, warning = FALSE,cache=TRUE,message=FALSE)

library(tidyverse)
library(ltm)
library(mirt)
library(irtoys)
```

# Dados

```{r, include = F}
#Respostas
data <- read_csv2("respostas.csv")
perguntas <- colnames(data)
colnames(data) <- c(paste0("i",1:13), paste0("f",1:3))

#Gabarito
gab <- read_csv2("gabarito.csv", col_names = FALSE)
colnames(gab) <- c(paste0("i",1:13))

#Desconsidera as linhas incompletas
data.NA <- data[complete.cases(data), ]

#Correção
data.f <- mult.choice(data.NA[,1:13],as.numeric(gab))
```

```{r}
head(data.f)
dim(data.f)

acertos <- table(rowSums(data.f))
barplot(acertos)

questoes <- colSums(data.f)
barplot(questoes)
```

# Análise original


No modelo é assumido que cada sujeito possui uma habilidade (ponto ideal) denotada $\theta_j (K \times 1)$, e que cada item possui um parâmetro de dificuldade $\alpha_i$ e um parâmetro de discriminacao $\beta_i (K \times 1)$. A escolha observada pelo sujeito $j$ no item $i$ é a matriz de dados observada que é $(\mathcal{I} \times j)$. A escolha é ditada por uma utilidade não observada:

$$z_{i,j} = - \alpha_i + \beta_i'\theta_j + \varepsilon_{i,j},$$ Onde: $$\varepsilon_{i,j} \sim \mathcal{N}(0,1)$$

## Pacote Mirt

O pacote mirt utiliza a verossimilhança para estimar os parâmetros, porém devido à complexidade do modelo os valores são estimados através do algoritmo de Metropolis-Hastings.

```{r}
mirt.2PL <- mirt(data.f,1,itemtype = '2PL', TOL = .001)
coef.mirt <- data.frame(coef(mirt.2PL,simplify=TRUE,IRTpars=TRUE,na.rm=TRUE)$items)

knitr::kable(coef.mirt[,1:2])
plot(mirt.2PL, type = 'trace')
```

# Análises Bayesianas

Abaixo apresentamos diversas maneiras diferentes de simular amostras posterioris para os parâmetros de dificuldade e discriminação, em todos os métodos foram feitas 10000 simulações.

Cada um dos pacotes apresentados utiliza parametrizações e nomenclaturas distintas, sendo necessárias pequenas mudanças no código de cada seção.


## Pacote PSCL

(Political Science Computational Laboratory)

```{r}
library(pscl)
```

Médodo de amostragem utilizado: Amostrador de Gibbs

Prioris padrão: N(0,1) para as habilidades e N(0,0.04) para dificuldade e discriminação

```{r}
a <- rollcall(data.f)
ideal <- ideal(a, store.item = T, maxiter = 1e4,
               normalize = T)

coef.pscl <- as.data.frame(ideal$betabar)

in.2pl <- function(alpha, beta, x) exp(-alpha*(x - beta))/(1 + exp(-alpha*(x- beta)))

x <- seq(-6,6, by = 0.1)

par(mfrow = c(2,4))
for(i in 1:13){
  plot(x,
       in.2pl(coef.pscl$`Discrimination D1`[i],coef.pscl$Difficulty[i], x),
       type = "l",
       main = paste("Item", i),
       ylab = "P(theta)",
       ylim = c(0,1))
}

```

## MCMCpack

```{r}
# Markov Chain Monte Carlo for K-Dimensional Item Response Theory Model
library(MCMCpack)
```

Médodo de amostragem utilizado: Amostrador de Gibbs


```{r}
post1 <- MCMCirtKd(data.f, dimensions = 1,  store.item = T)

sum <- summary(post1) 

coefs.stats <- sum$statistics

alphas <- coefs.stats[grepl("alpha", rownames(coefs.stats)),]
round(alphas,4)

betas <- coefs.stats[grepl("beta", rownames(coefs.stats)),]
round(betas,4)

coef.mcmc <- data.frame("Dificuldade" = alphas[,1], "Discriminacao" = betas[,1])

x <- seq(-6,6, by = 0.1)

in.2pl <- function(alpha, beta, x) exp(alpha*(x - beta))/(1 + exp(alpha*(x- beta)))

par(mfrow = c(2,4))
for(i in 1:13){
  plot(x,
       in.2pl(coef.mcmc$Discriminacao[i],coef.mcmc$Dificuldade[i], x),
       type = "l",
       main = paste("Item", i),
       ylab = "P(theta)",
       ylim = c(0,1))
}
```

## JAGS

```{r}
library("rjags")

data.list <- data.f %>% 
  as.data.frame() %>% 
  rownames_to_column(var = "id") %>%
  pivot_longer(i1:i13,
               names_to = "item",
               values_to = "resp") %>% 
  mutate(item = substr(item, 2,3)) %>% 
  as.list()
  

data.list$N <- length(data.list$resp)
data.list$Nid <- length(unique(data.list$id))
data.list$Nitem <- length(unique(data.list$item))
```
Abaixo definimos o modelo, para melhor convergência e devido à natureza do modelo, utilizamos uma priori beta para o parâmetro beta, assim evitamos valores negativos de discriminação e a interação entre os parâmteros beta e theta fica menos turbulenta.

```{r, eval=FALSE}
cat("model{
    
    ## cada resposta
    for(n in 1:N){
      resp[n] ~ dbern(z[n])
      logit(z[n]) <- -alpha[item[n]] + beta[item[n]]*theta[id[n]]
    }
    
    
    ## Para o individuo ind, i = 1, ..., Nid
    for(ind in 1:Nid){
      theta[ind] ~ dnorm(0, 1)
    }
    
    ## Para o item it, i = 1, ..., Nitem
    for(it in 1:Nitem){
      alpha[it] ~ dnorm(0, 1)
      beta[it] ~ dbeta(1, 1)
    }
}", file="sim.jags")
```


```{r, eval=FALSE}
sim.jags <- jags.model(file = "sim.jags",
                       data = data.list, n.chains = 3, n.adapt = 1000)

fit.jags <- coda.samples(model=sim.jags,
                         n.iter=10000, thin=10,
                         variable.names=c("alpha","beta", "theta"))

```


```{r, echo=FALSE}
load("fit-jags.Rdata")
```


```{r}
sum.jags <- summary(fit.jags)

jags.stats <- sum.jags$statistics

alphas <- jags.stats[grepl("alpha", rownames(jags.stats)),]
round(alphas,4)

betas <- jags.stats[grepl("beta", rownames(jags.stats)),]
round(betas,4)

coef.jags <- data.frame("Dificuldade" =  alphas[,1], "Discriminacao" = betas[,1])

x <- seq(-6,6, by = 0.1)
in.2pl <- function(beta, alpha, x) exp(beta*(x - alpha))/(1 + exp(beta*(x- alpha)))

par(mfrow = c(2,4))
for(i in 1:13){
  plot(x,
       in.2pl(coef.jags$Discriminacao[i],coef.jags$Dificuldade[i], x),
       type = "l",
       main = paste("Item", i),
       ylab = "P(theta)",
       ylim = c(0,1))
}

```

### Convergência

Abaixo apresentamos os traços das cadeias para ambos os parâmetros dos dois primeiros itens:

```{r}
bayesplot::mcmc_trace(fit.jags, pars = c("alpha[1]","beta[1]","alpha[2]","beta[2]"))
```

Vemos que as cadeias aparentam convergência, conforme mencionado anteriormente os parâmetros de discriminação partiram apenas de valores positivos pois, ao permitir valores negativos juntamente com a interação entre o traço latente é possível que beta e theta tenham seus sinais invertidos.

Em seguida apresentamos também os traços para os primeiros 4 thetas, que são o parâmetro de traço latente de cada um dos indivíduos.

```{r}
bayesplot::mcmc_trace(fit.jags, pars = c("theta[1]","theta[2]","theta[3]","theta[4]"))
```

# Comparação entre os resultados

```{r}

dificuldade <- data.frame("item" = paste0("i",1:13),
           "mirt" = order(coef.mirt$b),
           "pscl" = order(coef.pscl$Difficulty),
           "mcmc" = order(coef.mcmc$Dificuldade),
           "jags" = order(coef.jags$Dificuldade))

knitr::kable(dificuldade)

discriminacao <- data.frame("item" = paste0("i",1:13),
           "mirt" = order(coef.mirt$a),
           "pscl" = order(-coef.pscl$`Discrimination D1`),
           "mcmc" = order(coef.mcmc$Discriminacao),
           "jags" = order(coef.jags$Discriminacao))

knitr::kable(discriminacao)
```




